臺灣高等法院刑事裁定
111年度抗字第889號
抗  告  人  
即  受刑人  楊程祥




上列抗告人即受刑人因聲請定其應執行刑案件，不服臺灣基隆地
方法院中華民國111年4月21日裁定（111年度聲字第317號），提
起抗告，本院裁定如下： 
　主 文
抗告駁回。 
  理 由
一、聲請意旨略以：受刑人甲○○因竊盜等案件，先後經判決確定
    如聲請書附表，依刑法第50條第1項但書第1款及第2項之規
    定，經受刑人請求定應執行刑，並依刑法第53條及第51條第
    5款，定其應執行之刑，爰依刑事訴訟法第477條第1項聲請
    裁定等語。
二、原裁定意旨略以：受刑人甲○○因犯強盜等案件，經法院判處
    如原裁定附表所示之刑，均已經分別確定在案，有各該判決
    書及本院被告前案紀錄表在卷可稽。再受刑人所犯如原裁定
    附表所示之罪，固分別經判處得易科罰金之罪與不得易科罰
    金之罪，然受刑人業於民國111年4月8日向臺灣基隆地方檢
    察署檢察官就如原裁定附表所示之各罪聲請定應執行刑，有
    同署依修正刑法第50條受刑人是否請求檢察官聲請定應執行
    刑聲請狀在卷可證，茲檢察官聲請定其應執行之刑，原審審
    核認聲請為正當，並具體審酌原裁定附表所示之罪之罪名、
    罪質、犯罪時間之間隔，暨受刑人於原審傳真函表示無意見
    等情，裁定定其應執行之刑等語。
三、抗告意旨略以：刑法第57條之規定係針對個別犯罪之科刑裁
    量，明定刑罰原則以及尤應審酌之各款事項，以為科刑輕重
    之標準，抗告人所犯數罪時間緊密，犯罪時年齡僅18歲，本
    身為單親家庭，學識僅高中畢業，社會經驗不足的情況下，
    因交友不慎才導致犯罪行為，現已於○○○○服刑中，執行8個
    月期間已有悔悟，妻子也剛生下孩子1個月，家中經濟負擔
    又大。請鈞院給予抗告人合理公平之裁定云云。　　　
四、按數罪併罰之定應執行之刑，係出於刑罰經濟與責罰相當之
    考量，乃對犯罪行為人本身及所犯各罪之總檢視，除應考量
    行為人所犯數罪反應出之人格特性，並應權衡審酌行為人之
    責任與整體刑法目的及相關刑事政策，在量刑權之法律拘束
    性原則下，依刑法第51條第5 款之規定，採限制加重原則，
    以宣告各刑中之最長期為下限，各刑合併之刑期為上限，但
    最長不得逾30年，資為量刑自由裁量權之外部界限，並應受
    法秩序理念規範之比例原則、平等原則、責罰相當原則、重
    複評價禁止原則等自由裁量權之內部抽象價值要求界限之支
    配，使以輕重得宜，罰當其責，俾符合法律授與裁量權之目
    的 ，以區別數罪併罰與單純數罪之不同， 兼顧刑罰衡平原
    則，個案之裁量判斷，除非有全然喪失權衡意義或其裁量行
    使顯然違背比例、平等諸原則之裁量權濫用情形，即不得任
    意指其為違法（最高法院100年度台抗字第653號裁定意旨參
    照）。次按刑事訴訟法第370條第2項、第3項，已針對第二
    審上訴案件之定應執行之刑，明定有不利益變更禁止原則之
    適用，於分屬不同案件之數罪併罰有應更定執行刑者，本於
    同為定刑裁定應為相同處理之原則，法院於裁定定應執行之
    刑時，自仍應有不利益變更禁止原則法理之考量，亦即另定
    之執行刑，其裁量所定之刑期，不得較重於前定之執行刑加
    計後裁判宣告之刑之總和，否則即與法律秩序理念及法律目
    的之內部界限有違（最高法院103年度第14次刑事庭會議決
    議及最高法院93年度台非字第192號判決意旨參照）。
五、經查： 
  ㈠本件抗告人即受刑人（下稱「受刑人」）甲○○所犯如附表所
    示之罪均經確定在案，各罪行為時均在附表編號1所示之罪
    判決確定日期前，並以臺灣基隆地方法院（下稱基隆地院）
    為犯罪事實最後判決之法院。嗣原審依檢察官聲請，以附表
    所示各罪宣告之有期徒刑為基礎，於各刑中之最長期（7年2
    月）以上，各刑合併刑期（11年4月）以下，定其應執行刑
    為有期徒刑9年，並未逾越刑法第51條第5款所定法律外部性
    界限，亦無濫用裁量權等情形。
　㈡受刑人雖執前詞提起抗告，惟查：原審所定應執行刑有期徒
    刑9年，係於各罪宣告刑中最長（即有期徒刑7年2月）以上
    及合併刑期（即有期徒刑11年4月）以下之範圍內，且未逾
    越基隆地院111年度聲字第167號裁定就附表編號1至3所示之
    罪所定應執行刑有期徒刑3年8月（附表編號2至3所示之罪前
    經基隆地院110年度訴字第396號判決定應執行刑有期徒刑3
    月確定），加總基隆地院110年度訴字第377號判決就附表編
    號4至5所示之罪所定應執行刑有期徒刑3月後，與附表編號6
    所示之罪宣告刑有期徒刑7年2月，合計之刑期有期徒刑11年
    1月，即原裁定應執行刑並未違反刑法第51條第5款之界限，
    且符合量刑裁量之內部性界限，自難認原審本件裁量權之行
    使，有何違法或不當之處。原審亦具體審酌原裁定附表所示
    之罪罪名、罪質、犯罪時間間隔，暨受刑人於原審傳真函表
    示無意見後，給予受刑人適度刑罰折扣；本院復考量刑法第
    57條之規定或受刑人犯罪年齡、學識、悔悟、家庭經濟狀況
    ，尚非法院酌定應執行刑時應予考量之事項等情，並適用「
    限制加重原則」之量刑原理，核原審所酌定之應執行刑有期
    徒刑9年，符合法律授與裁量權之目的，並無違反比例原則
    、平等原則、責罰相當原則、重複評價禁止原則及逸脫法律
    秩序理念及法律目的之內部性界限等情形，是抗告意旨並非
    可取。綜上，受刑人所提抗告，並無理由，應予駁回。
據上論斷，應依刑事訴訟法第412條，裁定如主文。 
中　　華　　民　　國　　111 　年　　6 　　月　　15　　日
　　　　　　      刑事第七庭  審判長法　官  孫惠琳
　　　　　　　　　　　　　　　　　  法　官  王惟琪
　　　　　　　　　　　　　　　　　  法　官  連雅婷
以上正本證明與原本無異。
如不服本裁定，應於收受送達後5日內向本院提出再抗告狀。
                                    書記官  潘文賢
中　　華　　民　　國　　111 　年　　6 　　月　　16　　日

附表：受刑人甲○○定應執行刑案件一覽表　
編　　　　　號  1 2 3 罪　　　　　名  強盜 預備強盜 預備強盜 宣　　告　　刑  有期徒刑3年6月 有期徒刑2月 有期徒刑2月 犯　罪　日　期  110/09/25 110/09/25 110/09/25 偵查(自訴)機關 年　度　案　號  基隆地檢110偵 6320號 基隆地檢110偵6320號 基隆地檢110偵6320號 最　後 事實審 法　　院 基隆地院 基隆地院 基隆地院  案　　號 110年度訴字第 396號 110年度訴字第396號 110年度訴字第396號  判決日期 110/12/27 110/12/27 110/12/27 確　定 判　決 法　　院 基隆地院 基隆地院 基隆地院  案　　號 110年度訴字第 396號 110年度訴字第396號 110年度訴字第396號  判決確定日期 111/01/19 111/01/19 111/01/19 是否為得易科罰金之案件  否 是 是 備註  空白 附表編號2至3所示之罪前經基隆地院110年度訴字第396號判決定應執行刑有期徒刑3月確定（聲請書及原裁定附表均應予補充）    附表編號1至3所示之罪前經基隆地院111年度聲字第167號裁定定應執行刑有期徒刑3年8月確定   

編　　　　　號  4 5 6 罪　　　　　名  竊盜 竊盜 強盜 宣　　告　　刑  有期徒刑2月 有期徒刑2月 有期徒刑7年2月 犯　罪　日　期  110/02/17 110/03/06 110/07/20 偵查(自訴)機關 年　度　案　號  基隆地檢110 少連偵52號等 基隆地檢110 偵3859號等 基隆地檢110 偵5183號等 最　後 事實審 法　　院 基隆地院 基隆地院 基隆地院  案　　號 110年度訴字第 377號 110年度訴字第377號 110年度訴字第 377號  判決日期 111/01/19 111/01/19 111/01/19 確　定 判　決 法　　院 基隆地院 基隆地院 基隆地院  案　　號 110年度訴字第 377號 110年度訴字第377號 110年度訴字第 377號  判決確定日期 111/03/01 111/03/01 111/03/01 是否為得易科罰金之案件  是 是 否 備註  附表編號4至5所示之罪前經基隆地院110年度訴字第377號判決定應執行刑有期徒刑3月確定  空白